臺灣高等法院刑事裁定　　　　　　　　　　　　　　九十一年度毒抗字第七０六號
　　抗　告　人
　　即　被　告　甲○○　男　三.
右抗告人因違反毒品危害防制條例案件，不服臺灣桃園地方法院中華民國九十一年十
一月十九日裁定（九十一年度毒聲字第三二０嗣號），提起抗告，本院裁定如左：
  主  文
抗告駁回。
  理  由
一、按犯毒品危害防制條例第十條之罪者（即施用第一、二級毒品），檢察官應先將
    被告送勒戒處所觀察、勒戒；經觀察、勒戒後，無繼續施用毒品之傾向者，應由
    檢察官為不起訴處分。毒品危害防制條例第二十條第一項、第二項定有明文；又
    依前項規定為不起訴之處分後，五年內再犯第十條之罪，經觀察、勒戒後，認有
    繼續施用毒品之傾向者，不適用前項之規定，復為同條例第二十條第三項前段所
    明定。另依觀察勒戒處分執行條例第三條第一項規定，檢察官依毒品危害防制條
    例第二十條第一項規定命送勒戒處所執行觀察、勒戒處分者，應先向法院聲請裁
    定，法院應於受理聲請後二十四小時內為之。
二、查抗告人即被告甲○○前因施用毒品案件，經臺灣桃園地方法院裁定送觀察、勒
    戒，執行後認無繼續施用毒品之傾向，由臺灣桃園地方法院檢察署檢察官於九十
    年一月三十日，以九十年度毒偵緝字第一五號為不起訴處分確定（見毒偵字卷第
    二十五頁）。惟被告於不起訴處分後，又於民國（下同）九十一年九月十七日中
    午十二時許，在被告位於桃園縣新屋鄉○○村○○○路○段二號住處，非法施用
    第二級毒品安非他命，嗣於九十一年九月十七日十八時三十分許，在桃園縣新屋
    鄉○○路十三號為警查獲，被告於警訊時雖坦承不諱（見毒偵字卷第五頁背面）
    ，嗣於檢察官偵訊時則否認犯行（見同上卷第十四頁），惟被告為警查獲後所採
    集之尿液經送請鑑驗結果，呈甲基安非他命陽性反應，有新竹市警察局辦理煙毒
    、麻醉藥品案件尿液送驗受檢人真實姓名代號對照表暨送驗登記簿、新竹市衛生
    局不法藥物尿液初步篩檢報告書影本各乙份在卷可憑（見毒偵字卷第十七頁至第
    十八頁），復有自被告身上當場起出安非他命（毛重一．五公克）扣案足佐（見
    同上卷第十一頁），原審因檢察官之聲請（見毒聲字卷第二頁），依毒品危害防
    制條例第二十條第三項前段（聲請書誤載為第二十條第一項）及觀察勒戒處分執
    行條例第三條第一項規定，裁定被告應送勒戒處所觀察、勒戒，經核於法並無不
    合。
三、被告提起抗告意旨略以：被告於九十年一月三十日返鄉至今一年餘，未再施用毒
    品，豈有呈陽性反應之理，被告質疑檢驗有誤差之別。又新竹市刑警隊巧言矇騙
    ，並栽贓安非他命乙包，爰依法提起抗告云云。惟被告於警訊之初供，對於毒品
    之來源及施用毒品之犯行，均供承明確（見毒偵字卷第五頁背面），嗣於檢察官
    偵訊時，則翻異前供，否認犯行，辯稱扣案之毒品係綽號「阿國」之男子託其保
    管（見同上卷第十四頁），被告供詞，先後矛盾，且若被告未曾施用毒品，為何
    無端受託代人保管安非他命？是被告所辯，已有可疑。又被告於檢察官之偵訊中
    ，並無供述曾遭栽贓一事，設如被告所言，確遭警栽贓，豈會未向檢察官供述上
    情？反而僅是推稱扣案之毒品，為「阿國」所交付？況被告尿液經送新竹市衛生
    局，以ＴＯＸＩ－ＬＡＢ法及檢疫篩檢片法化驗結果，確呈甲基安非他命陽性反
    應，有新竹市警察局辦理煙毒、麻醉藥品案件尿液送驗受檢人真實姓名代號對照
    表暨送驗登記簿、新竹市衛生局不法藥物尿液初步篩檢報告書影本各乙份在卷可
    憑（見毒偵字卷第十七頁至第十八頁），是被告託辭為警栽贓，質疑公正、客觀
    、可信之科學檢驗報告之正確信，顯為卸責之詞，所辯均不足採信，難認其抗告
    為有理由，應予駁回。
四、據上論斷，應依刑事訴訟法第四百十二條，裁定如主文。
中    華    民    國      九十一  年       十二     月       二十五     日
                             臺灣高等法院刑事第二十二庭
                                 審判長法  官  許  正  順
                                       法  官  吳      燦
                                       法  官  林  明  俊
右正本證明與原本無異。
不得再抗告。
                                       書記官  蕭  進  忠
中    華    民    國      九十一  年       十二     月       二十六     日
